# 终止经营

提问人：cpab 时间：2017-07-02 00:05:49
企业会计准则第 42 号——持有待售的非流动资产、处置组和终止经营 第四条 终止经营，是指企业满足下列条件之一的、能够单独区分的组成部分，且该组成部分已经处置或划分为持有待售类别： （一）该组成部分代表一项独立的主要业务或一个单独的主要经营地区； （二）该组成部分是拟对一项独立的主要业务或一个单独的主要经营地区进行处置的一项相关联计划的一部分； （三）该组成部分是专为转售而取得的子公司。 对于组成部分在财务报表列报准则应用指南中，企业的组成部分，是指企业的一个部分，其经营和现金流量无论从经营上或从财务报告目的上考虑，均能与企业内其他部分清楚划分。企业组成部分在其经营期间是一个现金产出单元或一组现金产出单元，通常可能是一个子公司、一个事业部或事业群，拥有经营的资产，也可能承担负债，由企业高管负责。
请教一：终止经营的定义中，为何要强调主要业务或主要经营地区，可否理解为已处置或划分有持有待售的组成部分，如果不是企业的主要业务，则不是终止经营。如：处置的子公司，如这个子公司的业务在公司不是主要的，则不是终止经营，理解的对吗？

回答人：chenyiwei
终止经营的认定，往往意味着企业将会退出某项主要业务或者某个地区的经营，因此是战略性的调整，预计不会经常发生。如果只是关闭一个子公司，但在该行业或该地区仍有其他子公司的，则不属于终止经营。例如连锁经营企业，门店的开开关关是经常出现的情况，但一般情况下同一区域内门店布局的调整中关闭的门店不属于终止经营；但如果集中关闭某一行业、某一地区内的门店，且预计不会重新开张的，则属于终止经营。